臺灣高等法院高雄分院刑事判決        100年度上易字第942號
上  訴  人
即  被  告  谷瑞蓮
上列上訴人因詐欺案件，不服臺灣高雄地方法院100 年度易字第
975 號中華民國100 年8 月18日第一審判決（起訴案號：臺灣高
雄地方法院檢察署100 年度偵字第10854 號），提起上訴，本院
判決如下：
    主  文
上訴駁回。
    理  由
一、按不服地方法院之第一審判決而上訴者，應向管轄第二審之
    高等法院為之。上訴書狀應敘述具體理由。第二審法院認為
    上訴書狀未敘述理由，應以判決駁回之，刑事訴訟法第361
    條第1 項、第2 項、第367 條前段分別定有明文。而所謂具
    體理由，必係依據卷內既有訴訟資料或提出新事證，指摘或
    表明第一審判決有何採證認事、用法或量刑等足以影響判決
    本旨之不當或違法，而構成應予撤銷之具體事由，始克當之
    （例如：依憑證據法則具體指出所採證據何以不具證據能力
    ，或依憑卷證資料，明確指出所為證據證明力之判斷如何違
    背經驗、論理法則）；倘僅泛言原判決認定事實錯誤、違背
    法令、量刑失之過重或輕縱，而未依上揭意旨指出具體事由
    ，或形式上雖已指出具體事由，然該事由縱使屬實，亦不足
    以認為原判決有何不當或違法者（例如：對不具有調查必要
    性之證據，法院未依聲請調查亦未說明理由，或援用證據不
    當，但除去該證據仍應為同一事實之認定），皆難謂係具體
    理由，俾與第二審上訴制度旨在請求第二審法院撤銷、變更
    第一審不當或違法之判決，以實現個案救濟之立法目的相契
    合，此有最高法院97年台上字第892 號判決意旨可參照。
二、經查：被告谷瑞蓮上訴意旨，以其經濟困難，原審量處拘役
    50日過重，請求從輕量刑為由，指摘原判決不當云云。然查
    ：被告於原審時坦承犯行，並有門號0000000000行動電話服
    務申請書、威寶電信99年8 月23日傳真函、電話申設人資料
    查詢、臺灣嘉義地方法院100 年度嘉簡字第473 號刑事判決
    各1 份在卷可稽，足徵被告之上開任意性自自核與事實相符
    ，堪以採信，且原審法院係以簡式審判程序進行，原審因而
    論罪科刑，並無違誤，原審科處被告拘役50日，並無過重。
    是被告上訴，未依卷內既有訴訟資料或提出新事證，指摘或
    表明原審判決有何用法或量刑等足以影響判決本旨之不當或
    違法，揆諸上開說明，自非屬得上訴第二審之具體事由。
三、綜上所述，本件揆諸上開法條規定及最高法院判決意旨，被
    告之上訴，難認合法，應予駁回。爰不經言詞辯論，依刑事
    訴訟法第367 條前段、第372 條規定，判決如主文。
中    華    民    國  100     年    9     月    30    日
                刑事第二庭  審判長法  官  林正雄
                                  法  官  邱明弘
                                  法  官  黃壽燕
以上正本證明與原本無異。
不得上訴。
中    華    民    國  100     年    9     月    30    日
                                  書記官  戴志穎